臺灣彰化地方法院交通事件裁定　　　　 96年度交聲字第751號
原處分機關　交通部公路總局台中區監理所彰化監理站
即移送機關
異　議　人　甲○○
即受處分人
上列異議人即受處分人因違反道路交通管理處罰條例案件，對於
交通部公路總局臺中區監理所彰化監理站民國96年8 月2 日所為
之處分（原處分案號：彰監四字第裁64—GC0000000 號），聲明
異議，本院裁定如下：
    主  文
異議駁回。
    理  由
一、原處分意旨略以：本件異議人即受處分人甲○○於民國96年
    2 月4 日下午2 時57分許，騎乘蔡馨瑩所有之車牌號碼TAH-
    751 號輕型機車，行經臺中市○○路與文心路有燈光號誌管
    制之交叉路口，因「闖紅燈（文心路直行）」之違規事實，
    經臺中市警察局第六分局警備隊依違反道路交通管理處罰條
    例第53條第1 項之規定，以中市警交字第GC0000000 號違反
    道路交通事件當場舉發，並於96年8 月2 日以彰監四字第裁
    64 -GC0000000 號裁決書，裁處罰鍰新臺幣（下同）4500元
    ，及依同條例第63條第1 項記違規點數3 點，於法應無不合
    等語。
二、異議意旨略以：伊於96年2 月4 日騎乘輕型機車行經臺中市
    ○○路與中港路口，由文心路穿越中港路口往文心路方向續
    行，當行經路口時，交通號誌為綠燈，惟行駛至交叉路口快
    車道時，交通號誌轉為黃燈，為顧及安全及交通順暢，伊遂
    繼續前行而未停止，並於通過路口時號誌轉為紅燈，而遭警
    方當場舉發其違規闖紅燈，伊當場向執勤員警反應，卻未被
    採信，但其係騎乘老舊50cc輕型機車且年歲已大，並無可能
    於交通流量龐大之文心路與中港路口闖越紅燈，爰請求撤銷
    原處分裁定等語。
三、按汽車（包括機器腳踏車）行駛至交岔路口，其行進、轉彎
    ，應遵守燈光號誌；汽車駕駛人，行經有燈光號誌管制之交
    岔路口闖紅燈者，處1800元以上5400元以下罰鍰；汽車駕駛
    人駕駛汽車違反道路交通管理處罰條例第53條規定者，除應
    依該條所規定之罰鍰處罰外，並予記違規點數3 點，道路交
    通安全規則第102 條第1 項第1 款及道路交通管理處罰條例
    第53條第1 項、第63條分別定有明文。
四、經查：
    （一）本件異議人於96年2 月4 日下午2 時57分許，騎乘蔡
          馨瑩所有車牌號碼TAH-751 號輕型機車，由南往北方
          向行經臺中市○○路與中港路設有燈光號誌管制之交
          叉路口，此時南北向直行車道為紅燈號誌，卻仍闖越
          紅燈，為臺中市警察局第六分局警備局依道路交通管
          理處罰條例第53條規定，於96年2 月4 日以中市警交
          字第GC0000000 號違反道路交通管理事件通知單當場
          舉發其違規，經交通部公路總局臺中區監理所彰化監
          理站於96年8 月2 日以彰監四字第裁64-GC0000000號
          裁決書裁處等情，有上開舉發違反道路交通管理事件
          通知單及交通部公路總局臺中區監理所彰化監理站違
          反道路交通管理事件裁決書各1 紙在卷可稽。
    （二）雖異議人以前揭情詞置辯，惟經證人即執勤員警姜高
          義於96年9 月3 日本院訊問時具結證稱：「伊舉發之
          流程都是會等到號誌轉換成紅燈3 至5 秒後，才鎖定
          闖紅燈的車輛當場告發。伊當日之值勤位置係在中港
          路上中油加油站之路口，看到異議人騎乘機車等號誌
          已經轉換成紅燈，還強行闖越路口，伊才對他當場告
          發，一般而言如果駕駛人在黃燈的時候就已經超越停
          止線，即便行進途中燈號變換伊也不會當場告發；異
          議人當天是闖紅燈而不是搶黃燈」等語在卷，而警察
          為維持交通秩序，依法執行勤務，立場自應客觀公正
          ，乃屬至明之理，而交通警員製單舉發違反道路交通
          管理處罰條例所列之違規事實，本質上為行政處分，
          係公務員基於職務上之權力，依法就特定之具體事件
          所為之具公法上效果之單方面行政行為，基於公務員
          為公法上行為具有公信力之原則，該行政行為當可被
          推定為真正，其據以依法處分之事實認定亦為正確無
          誤，而本院亦查無證據足資證明執勤員警有任何捏造
          事實違法取締之情事存在，則執勤員警本其維護交通
          秩序、安全職責所為之舉發應受到合法正確之推定；
          又本件證人姜高義係臺中市警察局第六分局警備隊員
          警，與異議人素不相識，亦無宿怨，當無設詞誣攀之
          理；再者，證人當時執勤位置距離該路口非甚遙遠，
          且舉發時間為下午2 時許，天色明亮，應可清楚目睹
          系爭路口交通號誌之轉換情形及行車情況，是本院綜
          觀員警值勤位置、視野等取締手法，其判斷異議人違
          規進而擎單舉發，亦與論理法則、經驗法則無違，其
          上開證言，應屬可信。
    （三）次查，本件違規地點之臺中市○○路速限係每小時50
          至60公里，黃燈時間為4 秒鐘，此有臺中市政府交通
          局96年8 月24日中交規字第0960009674號函檢附之交
          通號誌時制計劃表1 紙在卷可參，倘異議人辯稱穿越
          上開路段路口時號誌為綠燈，以該路段交通號誌之黃
          燈時間為4 秒，縱其時速僅30公里，豈有行至該路段
          中央時號誌即變換成紅燈之可能？是異議人上開所辯
          ，要係卸責之詞，自無可採。
    （四）綜上所述，本件異議人於上揭時、地之違規行為事證
          明確，異議人亦無提出任何對其有利之證據供本院參
          酌，其空言否認違規之情，自不足採，原處分機關依
          道路交通管理處罰條例第53條第1 項、第63條，裁處
          罰鍰4500元並記違規點數3 點，核無違誤，本件聲明
          異議人之異議為無理由，應予駁回。
據上論斷，應依道路交通案件處理辦法第19條，裁定如主文。
中　　華　　民　　國　　96　　年　　9 　　月　　7 　　日
                  交通法庭      法  官  胡宜如
以上正本證明與原本無異
如不服本裁定，應於裁定送達後5日內向本院提出抗告狀。
中　　華　　民　　國　　96　　年　　9 　　月　　7 　　日
                                書記官  蕭秀吉
